臺灣高雄地方法院刑事判決　　　　　　　　　　　　　九十三年度訴字第七八七號
　　公　訴　人　臺灣高雄地方法院檢察署檢察官
　　被　　　告　乙○○
右列被告因違反槍砲彈藥刀械管制條例案件，經檢察官提起公訴（九十三年度偵字第
一三三六號），本院判決如左：
    主  文
乙○○未經許可，寄藏其他可發射子彈具有殺傷力之玩具金屬手槍，處有期徒刑壹年
陸月，併科罰金新台幣陸萬元，罰金如易服勞役，以新台幣玖佰元即銀元參佰元折算
壹日。扣案之仿ＦＮ廠半自動手槍製造之玩具金屬手槍貳枝（槍枝管制編號0000
000000號及0000000000號），均沒收。
    事  實
一、乙○○明知槍械子彈係政府明令管制之物品，未經許可不得擅自持有寄藏，竟於
    民國九十二年九月間某日，受其年籍不詳綽號「正仔」之委託，代為保管可發射
    子彈且具有殺傷力之仿ＦＮ廠半自動手槍製造之玩具金屬手槍二枝（槍枝管制編
    號0000000000號及0000000000號）、具殺傷力之改造子彈
    一顆（已經試射），並將之藏置於高雄縣鳳山市鎮○里鎮○街三九號家中。嗣於
    九十三年一月八日下午五時許，為警循線搜索查獲，並扣得上開槍彈。
二、案經台南縣警察局移送臺灣高雄地方法院檢察署檢察官偵查起訴。
    理  由
一、訊據被告乙○○對於右揭事實均坦承不諱，而扣案之槍、彈，經送內政部警政署
    刑事警察局鑑驗結果，認為扣案之槍枝二支（槍枝管制編號000000000
    0號及0000000000號）係仿ＦＮ廠半自動手槍製造之玩具更換土造金
    屬槍管改造而成，機械性能良好，認具有殺傷力，而扣案之子彈，亦認係玩具手
    槍用金屬彈殼加裝直徑約七點四ＭＭ之土造金屬彈頭而成，均能擊發，認具有殺
    傷力，此有內政部警政署刑事警察局九十三年二月十九日刑鑑字第０九三００一
    ０九一二號函一紙在卷足憑，足認被告自白與事實相符，堪信為真實，本件事證
    明確，被告犯行堪予認定。
二、按八十五年九月二十五日公布增訂之槍砲彈藥刀械管制條例第九條之一所指之「
    模型槍」，係指：原設計非供殺敵、獵物，而使用特殊（空包）子彈，可供田徑
    比賽起始信號或供以嚇退野獸或供射擊訓練（因具後作力，可模擬真槍，以磨練
    射手持槍之穩定性）等用途之金屬材質「槍枝」，非一般廠商為供觀賞或作樣品
    所製造之各類「槍枝模型」，亦非為市售之各類「玩具槍」；「改造模型槍」；
    係指由產製槍械合法廠商製造之不具發射功能制式槍枝模型，經加工改造或得輕
    易改裝或加裝而具有發射功能及殺傷力之槍枝。而槍砲彈藥刀械管制條例第十條
    之「其他可發射金屬或子彈具有殺傷力之各式槍枝」，係指：改造模型槍以外經
    製造、改造具殺傷力之其他槍枝（以玩具槍改造並具殺傷力者，亦屬之），此為
    八十七年二月二十七日司法院第三十八期司法業務研究會所採見解。本案扣案之
    槍枝，既係係仿ＦＮ廠半自動手槍製造之玩具更換土造金屬槍管改造而成，機械
    性能良好，可擊發適用子彈，應屬槍砲彈藥刀械管制條例第四條第一項第一款及
    第十一條所規定之「其他可發射金屬或子彈具有殺傷力之各式槍砲」。次按槍砲
    彈藥刀械管制條例所謂之「寄藏」，係指受他人之委託代為保管，其保管之本身
    所為之「持有」，既係「寄藏」之當然結果，法律上自宜僅就「寄藏」行為為包
    括之評價，不應另就「持有」予以論罪（最高法院七十四年台上字第三四００號
    判例意旨參照），故核被告受友人委託保管上開槍彈，核其所為係犯槍砲彈藥刀
    械管制條例第十一條第四項之未經許可寄藏可發射子彈具有殺傷力之改造玩具手
    槍罪、同條例第十二條第四項未經許可寄藏子彈罪。公訴意旨認被告係犯同條例
    第十條第四項之未經許可持有具有殺傷力之改造模型槍罪，尚有未洽，嗣經公訴
    人當庭變更起訴法條為同條例第十一條第四項之罪，且其基本事實同一，本院自
    應予審理。被告以同一行為，同時寄藏可發射子彈具有殺傷力之改造玩具手槍二
    支及改造子彈一顆，為想像競合犯，應從一重之未經許可持有其他可發射子彈具
    有殺傷力之手槍罪論處。爰審酌被告無視政府大力掃蕩黑槍之禁令，仍寄藏槍枝
    及子彈，危害社會治安甚鉅，惟犯罪後坦承犯行，態度良好等一切情狀，酌情量
    處如主文第一項所示之刑，並就罰金部分諭知易服勞役之折算標準。
三、至於扣案之前開改造槍枝二支（槍枝管制編號0000000000號及000
    0000000號）係仿ＦＮ廠半自動手槍製造之玩具更換土造金屬槍管改造而
    成，機械性能良好，認具有殺傷力，均為違禁物，應依刑法第三十八條第一項第
    一款宣告沒收。至於公訴人另認有改造子彈八顆，惟其中僅試射一顆有殺傷力，
    此有前開鑑定報告在卷足憑，其餘改造子彈七顆或因試射結果無殺傷力，抑或未
    經公訴人證明具有殺傷力，非屬違禁物，爰不依法宣告沒收，併此敘明。
據上論斷，應依刑事訴訟法第二百九十九條第一項前段，槍砲彈藥刀械管制條例第十
一條第四項、第十二條第四項，刑法第十一條前段、第五十五條、第三十八條第一項
第一款、第四十二條第二項，罰金罰鍰提高標準條例第二條，判決如主文。
本案經檢察官甲○○到庭執行職務。
中          華        民        國    九十三     年    八   月   十七   日
                                  臺灣高雄地方法院刑事庭
                                      審判長法官  邱明弘
                                            法官  胡宜如
                                            法官  廖建瑜
右正本證明與原本無異。
如不服本判決，應於判決送達後十日內，向本院提出上訴狀。
                                          書記官  王翌翔
中          華        民        國    九十三     年    八   月   十七   日
槍砲彈藥刀械管制條例第十一條
未經許可，製造、販賣或運輸第四條第一項第一款所稱其他可發射金屬或
子彈具有殺傷力之各式槍砲者，處五年以上有期徒刑，併科新臺幣一千萬
元以下罰金。
未經許可，轉讓、出租或出借前項所列槍砲者，處三年以上十年以下有期
徒刑，併科新臺幣七百萬元以下罰金。
意圖供自己或他人犯罪之用，而犯前二項之罪者，處無期徒刑或七年以上
有期徒刑，併科新臺幣一千萬元以下罰金。
未經許可，持有、寄藏或意圖販賣而陳列第一項所列槍砲者，處一年以上
七年以下有期徒刑，併科新臺幣七百萬元以下罰金。
第一項至第三項之未遂犯罰之。
槍砲彈藥刀械管制條例第十二條
未經許可，製造、販賣或運輸子彈者，處一年以上七年以下有期徒刑，併
科新台幣五百萬元以下罰金。
未經許可，轉讓、出租或出借子彈者，處六月以上五年以下有期徒刑，併
科新台幣三百萬元以下罰金。
意圖供自己或他人犯罪之用，而犯前二項之罪者，處三年以上十年以下有
期徒刑，併科新台幣七百萬元以下罰金。
未經許可，持有、寄藏或意圖販賣而陳列子彈者，處五年以下有期徒刑，
併科新台幣三百萬元以下罰金。
第一項至第三項之未遂犯罰之。
